【裁判字號】    92,訴,563
【裁判日期】    921217
【裁判案由】    違反槍砲彈藥刀械管制條例
【裁判全文】
臺灣新竹地方法院刑事判決                          九十二年度訴字第五六三號
    公  訴  人  臺灣新竹地方法院檢察署檢察官
    被      告  甲○○
    選任辯護人  徐國楨律師
                曾能煜律師
右列被告因違反槍砲彈藥刀械管制條例等案件，經檢察官提起公訴（九十二度偵字第
四四四八號），本院判決如左︰
    主  文
甲○○未經許可，寄藏手槍，處有期徒刑貳年拾月，併科罰金新臺幣伍萬元，罰金如
易服勞役，以新臺幣玖佰元即銀元佰元折算壹日；扣案之捷克ＣＺ廠製七五Ｂ型口
徑九厘米制式半自動手槍壹支（槍枝管制編號0000000000號）沒收。又以
加害生命、身體之事，恐嚇他人致生危害於安全，處有期徒刑捌月。應執行有期徒刑
年肆月，併科罰金新臺幣伍萬元，罰金如易服勞役，以新臺幣玖佰元即銀元佰元
折算壹日；扣案之捷克ＣＺ廠製七五Ｂ型口徑九厘米制式半自動手槍壹支（槍枝管制
編號0000000000號）沒收。
    事  實
一、民國九十二年六月十日至十五日間之某日，真實姓名年籍不詳、化名「黃國銘」
    之成年人，在新竹市○○路○段陸光新村，將捷克ＣＺ兵工廠製造七五Ｂ型口徑
    九厘米具殺傷力之制式半自動手槍一枝（槍枝管制編號0000000000號
    ）以及具殺傷力之九厘米制式子彈五顆委託甲○○保管。甲○○明知前述手槍及
    子彈均為槍砲彈藥刀械管制條例所管制之物品，竟基於非法寄藏手槍及子彈之犯
    意，未經許可，將前述手槍及子彈無故寄藏在新竹市○○路○段一六三巷九四號
    之舊家（起訴書誤載為甲○○於不詳時、地，自不詳人處，取得前述槍枝、子彈
    而無故持有之）。嗣於同年八月中旬某日，甲○○前往新竹市關東橋坪埔頂荒廢
    之射擊練習場，以上開手槍試射右揭子彈一發。
二、九十二年八月二十一日傍晚五、六時許，甲○○攜帶上開槍彈，夥同友人前往新
    竹縣竹北市○○路○段七六號之「杏花村飲食店」二樓包廂飲酒作樂，槍彈則藏
    放在飲食店外所騎乘機車之座墊下置物箱內。嗣因甲○○上廁所時遭人以閩南語
    辱罵「哭爸」，遂心生不滿，另基於開槍恐嚇之犯意，至店外機車置物箱內取出
    前揭槍彈，再返回杏花村飲食店內，於二樓樓梯口朝天花板開一槍示威，致當時
    在場之飲食店負責人李德仁、職員陳曉毓、林麗敏、王秀齡、客人何俊承等人心
    生畏懼，致生危害於渠等之生命、身體之安全。甲○○開槍示威後準備離去，但
    下樓至一樓樓梯間時，遭到數人出面攔阻，甲○○情急之下誤扣板機開第二槍，
    此發子彈不慎誤擊至該店內尋人之客人何俊承，造成何俊承腹胸穿透傷、胸部出
    血併右側第九肋骨骨折、橫膈膜出血併穿孔、肝臟裂傷併膜內出血（傷害部分未
    據告訴），甲○○則向外逃逸，逃逸過程中，在一樓店門口又朝天花板開二槍示
    警，以阻止他人靠近。甲○○逃離飲食店後，便將前述槍枝藏匿在新竹縣竹東鎮
    頭重里十五鄰重埔一一○之五號房屋對面墓園旁之樹幹下雜草堆內。嗣因甲○○
    明瞭事態嚴重，在未經有偵查權之機關或公務員發覺其為犯嫌前，即於九十二年
    九月一日十五時許，由徐國楨律師、曾能煜律師陪同，前往新竹縣警察局竹北分
    局投案，且於同日下午十五時三十分許主動帶同警員前往上開藏匿槍枝處所，起
    出並報繳前述槍枝，並於同日十六時二十五分許向該局員警韋煜信自首陳明右揭
    全部犯罪行為而接受裁判。
三、案經新竹縣警察局竹北分局報告臺灣新竹地方法院檢察署檢察官偵查起訴。
    理由
一、訊據被告甲○○對於右揭事實迭於警訊、偵查及本院審理時坦承不諱，核與被害
    人何俊承、李德仁、陳曉毓、林麗敏、王秀齡指述之情節相符，並有槍擊後之現
    場照片十二幀、被害人何俊承受傷之東元綜合醫院診斷證明書一紙在卷可稽；又
    扣案槍枝（槍枝管制編號0000000000號）經送內政部警政署刑事警察
    局鑑驗結果，認係捷克ＣＺ廠製七五Ｂ型口徑九厘米之制式半自動手槍，槍號為
    五三二五Ｐ，槍管內具六條右旋來復線，機械性能良好，可擊發同口徑制式子彈
    ，認具殺傷力，此有該局九十二年十月二十四日刑鑑字第○九二○一七六一四四
    號槍彈鑑定書附卷足按；再者，槍擊現場扣得之彈殼三顆、彈頭二顆經送內政部
    警政署刑事警察以比對顯微鏡比對法鑑定結果，均為已擊發之口徑九厘米制式子
    彈彈殼或彈頭，其中彈殼三顆之彈底特徵紋痕皆相符合，為同一槍枝所擊發，且
    來復線未遭磨損、可供比對之彈頭一顆，其上確實具有六條右旋來復線，亦有該
    局九十二年十月十五日刑鑑字第○九二○一七三七七三號槍彈鑑定書存卷可憑，
    足資佐證被告主動報繳之扣案槍枝，確為九十二年八月二十一日傍晚在杏花村飲
    食店槍擊事件中所使用之槍枝；此外，本件查獲之經過情形亦如犯罪事實欄所載
    ，復有新竹縣警察局竹北分局九十二年十一月二十四日北警刑字第０九二００三
    八六五四號函、取槍現場照片四幀、九十二年九月一日被告警訊筆錄在卷可考。
    綜上各情，堪信被告之自白確與事實相符，本件事證明確，被告犯行堪以認定，
    應予依法論罪科刑。
二、按寄藏與持有，均係將物置於自己實力支配之人，僅寄藏必先有他人之持有行為
    ，而後始為之受寄代藏而已，故寄藏之受人委託代為保管，其保管本身，亦屬持
    有，然此之持有係寄藏之當然結果，槍砲彈藥刀械管制條例第七條第四項將「持
    有」與「寄藏」為分別處罰之規定，即應就寄藏行為而論斷（最高法院八十年度
    台上字第七二六號判決、八十八年度台上字第四六０八號判決可資參照）。核被
    告甲○○未經許可寄藏制式手槍、制式子彈之行為，係犯槍砲彈藥刀械管制條例
    第七條第四項之未經許可寄藏手槍罪、同條例第十二條第四項之未經許可持有子
    彈罪，公訴意旨認被告係未經許可持有制式手槍及子彈，容有誤會；被告同時以
    一行為寄藏具殺傷力之制式手槍及子彈，係異種之想像競合，依刑法五十五條之
    規定，從一重之槍砲彈藥刀械管制條例第七條第四項未經許可寄藏手槍罪處斷。
    又核被告開槍示威之行為，係犯刑法第三百零五條之恐嚇危害於安全罪；被告以
    一行為同時恐嚇在場之被害人李德仁、陳曉毓、林麗敏、王秀齡、何俊承等人，
    致生危害於渠等之生命、身體之安全，係同種之想像競合，依刑法第五十五條之
    規定論以一罪。第查，被告係受人之託而寄藏槍彈，尚無證據可資證明被告寄藏
    上開槍彈之前或同時，即欲利用此揭槍彈進行恐嚇行為，是以，被告所犯前揭未
    經許可寄藏手槍罪與恐嚇危害於安全罪間，犯意各別，罪名不同，應分別論罪，
    合併處罰，公訴人認此二罪間有方法目的之牽連關係，尚有未洽。末查，被告於
    行為後，在未經有偵查權之機關或公務員發覺為犯嫌前，即由徐國楨律師、曾能
    煜律師陪同前往新竹縣警察局竹北分局投案，且主動帶同警員前往藏匿槍枝處所
    起出並報繳扣案槍枝，並向員警韋煜信自首陳明全部犯罪行為而接受裁判，已如
    前述，有新竹縣警察局竹北分局九十二年十一月二十四日北警刑字第０九二００
    三八六五四號函、取槍現場照片四幀、九十二年九月一日被告警訊筆錄附卷足稽
    ，被告所犯未經許可寄藏手槍罪應依槍砲彈藥刀械管制條例第十八條第一項前段
規定減輕其刑，另犯之恐嚇危害於安全罪則應依刑法第六十二條前段減輕其刑。
    爰審酌被告素行不良，前有違反麻醉藥品管理條例、恐嚇取財、毀損、傷害、違
    反肅清煙毒條例等犯罪紀錄，有臺灣高等法院被告全國前案紀錄表、臺灣新竹地
    方法院刑案資料查註紀錄表各一份在卷可按，因受人之託寄藏制式手槍與制式子
    彈，持有時間達二個月，其寄藏行為對社會有潛在危險性，威脅社會秩序甚大，
    且被告嗣後另持之作為恐嚇工具，造成被害人何俊承等多人生命身體之危害，惡
    性不容輕忽，所犯未經許可持有手槍罪自不宜免除其刑，惟兼衡犯後自首且坦承
    全部犯行，足認已有悔意等一切情狀，分別量處如主文所示之刑，並就罰金部分
    諭知易服勞役之折算標準，且定其應執行之刑暨諭知罰金部分如易服勞役之折算
    標準。
三、扣案之捷克ＣＺ廠製七五Ｂ型口徑九厘米制式半自動手槍一支（槍枝管制編號0
    000000000號），屬違禁物，雖另供被告犯恐嚇罪所用，但非被告所有
    之物，應依刑法第三十八條第一項第一款之規定諭知沒收。至於現場被告擊發後
    之彈殼三顆、彈頭二顆，雖皆為供被告犯恐嚇罪所用之物，但均因已射擊而不再
    具有殺傷力，依被告供述，亦非被告所有之物，爰不併為沒收之宣告。
據上論斷，應依刑事訴訟法第二百九十九條第一項前段，槍砲彈藥刀械管制條例第七
條第四項、第十二條第四項、第十八條第一項前段，刑法第十一條前段、第三百零五
條、第五十五條、第六十二條前段、第五十一條第五款、第四十二條第二項、第三十
八條第一項第一款，罰金罰鍰提高標準條例第一條前段、第二條，現行法規所定貨幣
單位折算新台幣條例第二條，判決如主文。
本案經檢察官乙○○到庭執行職務。
中      華      民      國    九十二    年     十二     月     十七     日
                                  臺灣新竹地方法院刑事第五庭
                                        審判長法  官  陳健順
                                              法  官  雷雅雯
                                              法  官  李珮瑜
右正本證明與原本無異。
如不服本判決，應於判決送達後十日內向本院提出上訴狀（應附繕本），上訴於臺灣
高等法院。
                                              書記官  龔紀亞
中      華      民      國    九十二    年     十二     月     十七     日
附錄本案論罪科刑法條全文：
槍砲彈藥刀械管制條例第七條第四項：
未經許可，持有、寄藏或意圖販賣而陳列第一項所列槍砲、彈藥者，處五年以上有期
徒刑，併科新台幣一千萬元以下罰金。第一項至第三項之未遂犯罰之。
槍砲彈藥刀械管制條例第十二條第四項：
未經許可，持有、寄藏或意圖販賣而陳列子彈者，處五年以下有期徒刑，併科新台幣
三百萬元以下罰金。
刑法第三百零五條：
以加害生命、身體、自由、名譽、財產之事，恐嚇他人致生危害於安全者，處二年以
下有期徒刑、拘役或三百元以下罰金。


司法院資訊處製作；財團法人民間司法改革基金會備份。
